【裁判字號】    95,交聲,82
【裁判日期】    950410
【裁判案由】    聲明異議
【裁判全文】
臺灣臺中地方法院交通事件裁定          95年度交聲字第82號
原處分機關  交通部公路總局臺中區監理所臺中市監理站
受 處分 人  甲○○
上列受處分人因違反道路交通管理處罰條例案件，對於交通部公
路總局臺中區監理所臺中市監理站民國九十五年一月二十三日所
為之裁決（裁監稽違字第裁六一－ＧＣ0000000號裁決書
），聲明異議，本院裁定如下：
    主    文
異議駁回。
    理    由
一、原處分機關略以：受處分人甲○○，於民國九十四年十二月
    十日十九時十五分許，駕駛車號Ｇ五Ｙ－九五七號重型機車
    ，在臺中市○○路處，因駕車行經有燈光號誌管制之交岔路
    口闖紅燈（青海路紅燈右轉漢口路）違規，為臺中市警察局
    第六分局員警當場攔檢舉發，經掣開違規通知單移送，受處
    分人依限期提出申訴，該站經查違規屬實，遂於九十五年一
    月二十三日以裁監稽違字第裁六一－ＧＣ0000000號
    裁決書，裁處受處分人違反道路交通管理處罰條例第五十三
    條第一項第一款之規定，處罰鍰新臺幣（下同）一千八百元
    整，並記違規點數三點，逾期則依違反道路交通管理事件統
    一裁罰標準表及裁決書處罰主文裁處，於法並無不合等語。
二、本件受處分人甲○○則以：青海路與漢口路均有紅燈右轉燈
    號，九十四年十二月十日晚上，其確認紅燈右轉燈號亮時，
    才進行右轉，又警察執行勤務處離路口甚遠，且有商店招牌
    阻擋，無法看到號誌變換時序，易造成誤判，此從最近員警
    執勤位置向前移動可以得知，又其為了自身安全，不可能違
    規，本件應係員警誤判，爰聲明異議云云（詳見異議狀）。
三、按汽車（包括機器腳踏車）駕駛人，行經有燈光號誌管制之
    交岔路口闖紅燈者，處一千八百元以上五千四百元以下罰鍰
    ，並記違規點數三點；汽車行駛至交岔路口，其行進、轉彎
    ，應遵守燈光號誌，道路交通管理處罰條例第五十三條、第
    六十三條第一項第三款與道路交通安全規則第一百零二條第
    一項第一款、違反道路交通管理事件統一裁罰標準表分別定
    有明文。又按標誌、標線、號誌之設置目的，在於提供車輛
    駕駛人及行人有關道路路況之警告、禁制、指示等資訊，以
    便利行旅及促進交通安全；號誌係以規定之時間上交互更迭
    之光色訊號，設置於交岔路口或其他特殊地點，用以將道路
    通行權指定給車輛駕駛人與行人，管制其行止及轉向之交通
    管制設施；車輛面對圓形紅燈表示禁止通行，不得超越停止
    線或進入路口。道路交通標誌、標線、號誌設置規則第二條
    、第三條及第二百零六條第一項第五款亦有明定。
四、本件受處分人雖以上開情詞聲明異議，惟查：
  (一)本件受處分人甲○○，駕駛之車號Ｇ五Ｙ－九五七號重型機
    車，於上開時、地，因駕車行經有燈光號誌管制之交岔路口
    （青海路紅燈右轉漢口路）闖紅燈違規，為員警當場攔檢舉
    發掣開舉發通知，有前揭舉發通知單、裁決書在卷可稽。
  (二)執勤員警陳稱，於上開時、地，執行勤務時，發現該機車駕
    駛人甲○○於青海路口紅燈右轉漢口路，遂當場予以攔查舉
    發，此亦有原舉發機關九十五年一月二日之函件在卷可佐。
  (三)再者，原舉發機關之執勤員警即證人李昇達於九十五年三月
    二十九日到庭具結證稱：伊站在攔查處，看到漢口路一段上
    的燈號亮「紅燈右轉」，則異議人行進方向青海路上的燈號
    應為「紅燈」，伊是依此判斷異議人紅燈右轉，故而開單舉
    發（台中市政府交通局交通號誌時制計劃表行相行車簡圖中
    之Ｇ２時相參照），且伊當時站的位置，是可以看的很清楚
    ，異議人所稱從現今執勤位置往前移，可以得知視線易被阻
    擋云云，伊不認同，因每個人執勤位置不見得會一樣，不能
    因此判斷是因為看不到燈號的緣故，本件並無誤判情事等語
    （見本院九十五年三月二十九日訊問筆錄第二、三頁），核
    與本院函查之台中市交通局交通號誌時制計劃表所載之時相
    相符，此有該時制計劃表一份在卷可佐。而異議人雖於異議
    理由4.中提到：「因該地點三叉路號誌燈混亂，易造成警員
    誤判」；並於九十五年三月二十九日到庭陳稱：「當時警員
    攔截紀錄很高，我認為會亂開罰單」、「警員據以判斷的燈
    號處有一個大招牌，如果警員站的位置偏一點，就可能被招
    牌擋住」云云，核與證人證述及異議人提出照片不符，且無
    從舉證以實其說，尚無從為其有利之認定。
  (四)本院綜觀員警執勤所在位置、角度與視野等取締手法，其判
    斷受處分人違規進而開單舉發，亦與論理法則、經驗法則無
    違；再按警察為維持交通秩序，依法執行職務，立場應是客
    觀公正，且與受處分人素不相識，亦無宿怨，當無設詞誣攀
    之理，是其所為證言，應屬真實可信。本院經查亦無任何證
    據足資證明執勤警員有捏造事實、違法取締之情事，則執勤
    警員本其維護交通秩序、安全職責所為之當場舉發，自應受
    到合法、正確之推定。受處分人至今亦無法提出任何對其有
    利之證據供本院參酌，其否認違規之情，自不足採。
  (五)基上，受處分人確有上開違規情事，堪以認定。從而，原處
    分機關據以援引上開規定，裁處罰鍰一千八百元，並記違規
    點數三點，逾期則依裁決書處罰主文規定處罰，並無不當。
    本件聲明異議為無理由，應予駁回。
五、據上論斷，應依道路交通管理處罰條例第八十七條第二項，
    道路交通案件處理辦法第十九條，裁定如主文。
中    華    民    國    95    年     4    月    10    日
                  交通法庭  法  官  洪堯讚
以上正本證明與原本無異。
如不服本裁定應於送達後五日內向本院提出抗告狀。
                            書記官  柳寶倫
中    華    民    國    95    年     4    月    10    日


司法院資訊處製作；財團法人民間司法改革基金會備份。
